臺灣高雄地方法院刑事判決　　　　　　　　　　　　　九十一年度交訴字第二○號
　　公　訴　人　臺灣高雄地方法院檢察署檢察官
　　被　　　告　丙○○
右列被告因公共危險案件，經檢察官提起公訴（九十年度偵字第一七○○七號），本
院判決如左：
    主  文
丙○○駕駛動力交通工具肇事，致人受傷而逃逸者，處有期徒刑捌月，緩刑年，緩
刑期內付保護管束。
    事  實
一、丙○○考領有重型機車駕駛執照，於民國九十年八月六日凌晨零時三十分許，駕
    駛牌照號碼ＸＴＢ—二一九號重型機車，沿高雄市前鎮區○○○路，由南往北方
    向行駛，途經該路二五二號「和平三溫暖」前，本應注意：汽車（包括機車，道
    路交通管理處罰條例第三條第八款、道路交通管理規則第二條第一項第一款參照
    ）在同一車道行駛時，除擬超越前車外，後車與前車之間應保持隨時可以煞停之
    距離，以避免道路交通事故之發生，而依當時情形亦無不能注意之情事，竟疏於
    注意與前車保持隨時可以煞停之距離，適有乙○○騎乘牌照號碼ＷＪＫ—七五七
    號輕型機車，正沿和平二路由南往北方向行駛在丙○○前方，遽遭丙○○所騎乘
    之重型機車自後撞擊，致乙○○人車倒地，因此受有頭部外傷併腦震盪、急性頸
    部扭傷、骨盆、左足部挫傷、右前臂、左足部、右手部擦傷等傷害（傷害部分告
    訴人於警詢中撤回告訴）。詎料，丙○○僅暫時停車查看後，並未下車將乙○○
    送醫救治，亦未就近向警察機關報案，竟猶仍騎乘上開重型機車逃逸，幸經路人
    張翠柳在肇事現場附近，拾獲曾虹宗所持用之摩托羅拉九二八型行動電話（序號
    000000000000000號，門號0000000000號）一支，向
    警察機關報案，經警循線查獲，始知悉上情。
二、案經高雄市政府警察局前鎮分局報請臺灣高雄地方法院檢察署檢察官偵查起訴。
    理  由
一、訊據被告曾虹峰固坦承渠曾於右揭時、地騎乘重型機車肇事，致被害人乙○○受
    傷等事實，惟矢口否認有何逃逸犯行，辯稱：渠非蓄意肇事逃逸，肇事後並未馬
    上離開現場云云。經查︰右揭事實，業據被害人乙○○迭於警詢及偵查中指訴綦
    詳，且證人張翠柳於偵查輔助機關即警詢中證稱：伊至車禍現場僅見被害人躺在
    路上，並未見肇事者停留現場等語明確（刑事訴訟法第一百九十六條參照），復
    有高雄市政府警察局前鎮分區光華派出所警員甲○○製作之事故現場草圖、交通
    事故處理登記表、臺灣大哥大股份有限公司出具門號0000000000號行
    動電話資料、扣押筆錄、贓物認領保管收據、被告及被害人車籍作業系統—查詢
    認可資料各乙紙、行動電話與被害人車損照片各乙幀等在卷可稽，又被害人因本
    件道路交通事故而受有如事實欄所示等傷害，有邱綜合醫院出具診斷診斷書乙紙
    在卷可稽，參以，被告於警詢中自承︰肇事後因害怕，又看到被害人倒地後站立
    起來，以為沒事離開現場；復於偵查中供承︰渠有往後看，被害人也爬起來，渠
    就走了等語，足認被告顯於騎乘重型機車肇事，致被害人受傷後，騎乘重型機車
    離開現場而逃逸等情甚明。至被害人乙○○雖於本院審理中到庭翻異前供改稱︰
    被告肇事後，人有留在事故現場旁邊云云，應係案發後雙方已達成和解而為迴護
    被告之詞，尚無足取。是被告上開所辯，殊屬臨訟圖卸刑責飾詞，不足採信。
二、按汽車（包括機車，道路交通管理處罰條例第三條第八款、道路交通管理規則第
    二條第一項第一款參照）在同一車道行駛時，除擬超越前車外，後車與前車之間
    應保持隨時可以煞停之距離，道路交通安全規則第九十四條第一項定有明文。被
    告既考領有重型機車駕駛執照，業據本院當庭勘驗屬實，對於前揭規定即屬明知
    或不得諉為不知，且前揭規定之義務亦為被告應注意並能注意之事項，況依當時
    情形亦無不能注意之情事，竟疏未注意與前車保持隨時可以煞停之距離，自後撞
    擊被害人所騎乘之輕型機車，致肇本件道路交通事故，其駕車行為顯有過失，灼
    然甚明，且被告之過失行為與告訴人所受傷害間具有相當因果關係。是本案事證
    已臻明確，被告犯行洵堪認定，應予依法論科。
三、核被告丙○○所為，係犯同法第一百八十五條之四駕駛動力交通工具肇事，致人
    受傷而逃逸罪。爰審酌被告疏未注意前揭義務而肇事，事後逃離現場，致被害人
    生命、身體安危於不顧，情節重大，且未坦承逃離現場之犯行，惡行匪淺，惟姑
    念及渠犯後已與被害人和解，有和解書乙紙可參，斟酌告訴人因本件車禍事故所
    受之傷害程度等一切情狀，量處如主文所示之刑。查被告前未曾受有期徒刑以上
    刑之宣告，此有臺灣高雄地方法院檢察署刑案資料查註紀錄表及臺灣高等法院被
    告全國前案紀錄表各乙份附卷足按，渠經此次科刑後，當應知所警惕，而信無再
    犯之虞，本院認所渠所受宣告之刑，以暫不執行為適當，併予宣告緩刑三年，以
    啟自新。另且依被告所犯駕駛動力交通工具肇事，致人受傷而逃逸等情節，認有
    加以追蹤觀護之必要，爰併予諭知緩刑期內付保護管束。
據上論斷，應依刑事訴訟法第二百九十九條第一項前段，刑法第一百八十五條之四、
第七十四條第一款、第九十三條第一項，判決如主文。
中      華      民      國    九十一    年      三      月     十二     日
                                  臺灣高雄地方法院交通法庭
                                      法  官  劉  定  安
右正本證明與原本無異。
如不服本判決，應於判決送達後十日內，向本院提出上訴狀。
                                      書記官  歐  文  政
中    華    民    國      九十一      年      三      月      十三      日
附錄本案論罪科刑法條全文︰
中華民國刑法第一百八十五條之四
駕駛動力交通工具肇事，致人死傷而逃逸者，處六月以上五年以下有期徒刑。
